【裁判字號】    95,訴,17
【裁判日期】    950125
【裁判案由】    違反毒品危害防制條例
【裁判全文】
臺灣屏東地方法院刑事判決                95年度訴字第17號
公  訴  人  臺灣屏東地方法院檢察署檢察官
被      告  甲○○
                    另案在臺灣屏東看守所羈押中
上列被告因違反毒品危害防制條例案件，經檢察官提起公訴（94
年度毒偵字第2709號），及移送併辦（95年度毒偵字第38號），
被告就被訴事實為有罪之陳述，本院裁定行簡式審判程序，判決
如下：
    主  文
甲○○連續施用第一級毒品，累犯，處有期徒刑壹年。扣案之注
射針筒壹支沒收。
    事  實
一、甲○○前曾於民國92年間因違反毒品危害防制條例案件，經
    本院以92年度訴字第624 號判決判處應執行有期徒刑10月確
    定，甫於93年10月31日執行完畢。另其於91年間因施用毒品
    案件，經本院以91年度毒聲字第1469號裁定送觀察、勒戒後
    ，認無繼續施用毒品之傾向，由臺灣屏東地方法院檢察署檢
    察官於92年1 月24日，以91年度偵字第5052號不起訴處分確
    定；復於92年間因施用毒品案件，經本院以92年度毒聲字第
    1015號裁定送觀察、勒戒後，認有繼續施用毒品之傾向，再
    依本院92年度毒聲字第1137號裁定入戒治處所施以強制戒治
    （同時由臺灣屏東地方法院檢察署檢察官向本院提起公訴，
    經本院以92年度訴字第624 號判決判處應執行有期徒刑10月
    確定），後因毒品危害防制條例修正而於93年1 月9 日出戒
    治所。詎其猶不知悛悔，於強制戒治執行完畢釋放後5 年內
    ，復基於施用第一級毒品海洛因之概括犯意，自93年11月間
    某日起至94年8 月28日15時許止，在屏東縣新園鄉○○村○
    ○路98號住處及屏東縣新園鄉鹽埔村公廁等處，以將第一級
    毒品海洛因加水再以注射針筒注入體內之方式，約1 天施用
    第一級毒品海洛因1 次之頻率，連續施用第一級毒品海洛因
    多次，於94年8 月30日11時46分許，因形跡可疑為警在高雄
    縣林園鄉○○街3 號前查獲，並扣得其所有之注射針筒1 支
    ；其經警於當日採尿飭回後，至94年9 月22日20時許止，復
    承上開施用第一級毒品海洛因之概括犯意，在上開地點，以
    上開方式、頻率，連續施用第一級毒品海洛因多次，嗣於94
    年9 月24日14時許，因其另涉強盜案件為警偵訊，經警發現
    其手臂上有針筒注射痕跡而當場查獲。
二、案經屏東縣警察局東港分局報請臺灣屏東地方法院檢察署檢
    察官偵查起訴，及高雄市政府警察局小港分局報請臺灣高雄
    地方法院檢察署檢察官呈請臺灣高等法院高雄分院檢察署令
    轉臺灣屏東地方法院檢察署檢察官移送併辦。
    理  由
一、本件被告甲○○所犯係死刑、無期徒刑、最輕本刑為3 年以
    上有期徒刑以外之罪，其於準備程序中就被訴事實為有罪之
    陳述，經法官告知簡式審判程序之旨，並聽取檢察官、被告
    之意見後，本院認為適宜由受命法官獨任進行簡式審判程序
    ，合先敘明。
二、上揭事實，業據被告甲○○於警詢時及本院審理時坦承不諱
    ，並有注射針筒1 支扣案可稽，且被告為警於94年8 月30日
    15時所採集之尿液檢體，經送請高雄市立凱旋醫院以酵素免
    疫法及氣相層析質譜法檢驗，結果呈嗎啡陽性反應，有該院
    濫用藥物尿液檢驗報告1 紙（見高雄市政府警察局小港分局
    卷第12頁）在卷足憑；其為警於同年9 月24日21時35分所採
    集之尿液檢體，經送請臺灣檢驗科技股份有限公司以酵素免
    疫分析法及氣相層析質譜儀法檢驗，結果呈嗎啡陽性反應，
    有該公司濫用藥物尿液檢驗報告1 紙（見屏東縣警察局東港
    分局卷第8 頁）在卷足憑，堪信被告上開自白確與事實相符
    。又被告先前如事實欄所載，其前於91年間因施用毒品案件
    ，經本院以91年度毒聲字第1469號裁定送觀察、勒戒後，認
    無繼續施用毒品之傾向，由臺灣屏東地方法院檢察署檢察官
    於92年1 月24日，以91年度偵字第5052號不起訴處分確定；
    復於92年間因施用毒品案件，經本院以92年度毒聲字第1015
    號裁定送觀察、勒戒後，認有繼續施用毒品之傾向，再依本
    院92年度毒聲字第1137號裁定入戒治處所施以強制戒治（同
    時由臺灣屏東地方法院檢察署檢察官向本院提起公訴，經本
    院以92年度訴字第624 號判決判處應執行有期徒刑10月確定
    ），後因毒品危害防制條例修正而於93年1 月9 日出戒治所
    等節，有臺灣高等法院被告前案紀錄表及全國施用毒品案件
    紀錄表各1 份在卷足憑，本件事證已臻明確，被告於強制戒
    治執行完畢釋放後，5 年內再犯本件連續施用第一級毒品海
    洛因之犯行洵堪認定。
三、查海洛因為毒品危害防制條例第2 條第2 項第1 款明定之第
    一級毒品，不得持有及施用，核被告甲○○所為，係犯毒品
    危害防制條例第10條第1 項之施用第一級毒品罪。其施用前
    持有第一級毒品海洛因之低度行為，應為其施用第一級毒品
    海洛因之高度行為所吸收，不另論罪。其先後多次施用第一
    級毒品海洛因犯行，時間緊接、犯罪構成要件相同，顯然基
    於概括犯意反覆為之，為連續犯，應依刑法第56條之規定論
    以一罪，並依法加重其刑。另被告曾於92年間因違反毒品危
    害防制條例案件，經本院以92年度訴字第624 號判決判處應
    執行有期徒刑10月確定，甫於93年10月31日執行完畢等情，
    有臺灣高等法院被告前案紀錄表1 份在卷可稽，其於受有期
    徒刑之執行完畢，5 年以內再犯本件有期徒刑以上之罪，為
    累犯，應依刑法第47條之規定遞加重其刑。至併案意旨又認
    被告自94年4 月間起至同年8 月28日15時許止，有為連續施
    用第一級毒品海洛因之犯行，惟被告此部分之施用第一級毒
    品海洛因犯行與原起訴論罪之施用第一級毒品海洛因部分，
    為同一事實，依審判不可分原則，乃為起訴效力所及，本院
    自得併予審判，併此敘明。爰審酌被告前經觀察、勒戒及強
    制戒治後，仍未戒斷其施用毒品之惡習，且其於前案執行完
    畢未久即再為本件犯行，足見其意志不堅，並參酌其素行狀
    況、犯罪之動機、目的、手段、所生戕害其身心情形及犯罪
    後坦承犯行，態度尚非惡劣等一切情狀，量處如主文所示之
    刑，以資懲儆。扣案之注射針筒1 支，係被告所有供其施用
    第一級毒品海洛因犯行所用之物，業據其供明在卷，應依刑
    法第38條第1 項第2 款之規定，宣告沒收之。
據上論斷，應依刑事訴訟法第299 條第1 項前段、第273 條之1
第1 項，毒品危害防制條例第10條第1 項，刑法第11條前段、第
56條、第47條、第38條第1 項第2 款，判決如主文。
本案經檢察官葉容芳到庭執行職務。
中    華    民    國    95    年    1     月    25    日
                  刑事第五庭    法  官  林家聖
以上正本證明與原本無異。
如不服本判決應於收受本判決送達後10日內向本院提出上訴書狀
，其未敘述上訴理由者，並得於提起上訴後10日內向本院補提理
由書狀（均須按他造當事人之人數附繕本）「切勿逕送上級法院
」
                                書記官  莊正彬
中    華    民    國    95    年    1     月    25    日
附錄本判決論罪科刑法條：
毒品危害防制條例第10條第1項
施用第一級毒品者，處六月以上五年以下有期徒刑。


司法院資訊處製作；財團法人民間司法改革基金會備份。
